臺灣高等法院民事裁定
109年度抗字第323號
抗  告  人  陳瑞光  

上列抗告人因與相對人謝碧蘭間聲請停止執行事件，對於中華民
國109年1月31日臺灣臺北地方法院裁定（109年度聲字第32號）
，提起抗告，本院裁定如下：
    主  文
抗告駁回。
抗告費用由抗告人負擔。
    理  由
一、相對人於原法院以其已提起撤銷調解之訴（108年度調訴字
    第5號，下稱系爭撤銷訴訟）為由，聲請裁定停止臺灣士林
    地方法院108年度司執字第61341號、臺灣新北地方法院108
    年度司執助字第5134號強制執行程序（下稱系爭執行事件或
    程序），經原法院依職權調閱系爭撤銷訴訟卷宗審究後，認
    合於強制執行法第18條第2項之規定，而予以裁定命供擔保
    新臺幣（下同）13萬3,333元後准許之。
二、抗告意旨略以：原裁定疏未考慮系爭撤銷訴訟是否顯無理由
    ，亦未審酌有無必要情形，逕依強制執行法第18條第2項規
    定，裁定命相對人供擔保後准許停止系爭執行程序，顯有裁
    判不備理由之違誤。又伊因停止系爭執行程序所受可能損害
    ，非僅13萬3,333元，尚包含伊因系爭執行事件所支出之搬
    運費用7,500元，及系爭撤銷訴訟期間約3年4個月，無法拍
    賣相對人之動產，所需支出之倉儲費用24萬元，原裁定所命
    相對人供擔保金額，顯有未足，爰求予廢棄原裁定云云。
三、按提起異議之訴時，法院因必要情形，或依聲請定相當並確
    實擔保，得為停止強制執行之裁定，強制執行法第18條第2
    項定有明文。依此規定，只須當事人提起異議之訴，在該異
    議之訴確定前，法院如認有必要，得依職權不命供擔保、或
    命供擔保，或依聲請定相當並確實之擔保，為停止強制執行
    之裁定。至該異議之訴實體上有無理由，則非法院於裁定停
    止強制執行時所應審認。又法院依強制執行法第18條第2項
    定擔保金額而准許停止強制執行之裁定者，該項擔保係供債
    權人因停止執行所受損害之賠償，其數額應依標的物停止執
    行後，債權人未能即時受償或利用該標的物所受之損害額，
    或其因另供擔保強制執行所受之損害額定之，非以標的物之
    價值或其債權額為依據。而債權人因停止執行可能遭受之損
    害，在執行名義屬命為金錢給付之情形，係指債權人因停止
    執行延後受償，未能即時利用該款項，所可能遭受之損害而
    言（最高法院105年度台抗字第544號、98年台抗字第521號
    裁定意旨參照）。經查：
　㈠本件抗告人執原法院108年度移調字第148號調解筆錄為執行
    名義（下稱系爭執行名義），聲請系爭執行事件，嗣相對人
    主張其係遭抗告人詐欺始簽署上開調解筆錄，提起系爭撤銷
    訴訟等情，有臺灣士林地方法院108年度司執字第61341號、
    臺灣新北地方法院108年度司執助字第5134號執行命令、民
    事執行處證明書、債權憑證在卷可稽（見原審卷13至16頁、
    外置系爭撤銷訴訟卷101至106頁），且經本院調閱系爭撤銷
    訴訟案卷查明無誤（見系爭撤銷訴訟卷11至13頁）。依上說
    明，相對人陳明願供擔保聲請原法院裁定停止系爭執行程序
    ，即合於強制執行法第18條第2項規定。至系爭撤銷訴訟實
    體上有無理由，則非法院於裁定停止強制執行時所應審認。
    是抗告意旨指謫原裁定疏未考慮系爭撤銷訴訟是否顯無理由
    ，亦未審酌有無必要情形云云，尚無可採。
　㈡又系爭執行名義聲請強制執行之債權金額為80萬元，是系爭
    撤銷訴訟之訴訟標的金額未逾150萬元，屬不得上訴第三審
    事件，則原法院認抗告人因停止執行所受之損害，即為本得
    利用上開金額而未經利用之利息損失，於參考各級法院辦案
    期限實施要點規定，第一、二審通常程序審判案件之辦案期
    限分別為1年4個月、2年，審理期間共為3年4個月，以此預
    估抗告人因本件停止執行而致延宕之期間，再按其債權額依
    法定利率年息5%計算得出相當之擔保金額為13萬3,333元（8
    00,000元×5%×〈3+4/12〉＝133,333，元以下四捨五入），而裁
    定准相對人供擔保13萬3,333元後，得停止系爭強制執行程
    序，於法並無違誤。至抗告人抗辯伊因強制執行已支出搬運
    費用7,500元及預估系爭撤銷訴訟期間之倉儲費用共24萬元
    云云，並提出發票2紙為據（見本院卷11頁）。惟抗告人已
    於109年3月31日作價11萬元承受相對人之動產，並將搬運費
    用7,500元及109年2、3月倉儲費用各6,000元，共計1萬9,50
    0元列為執行費用受償在案，有動產拍賣筆錄、統一發票、
    新北地院民事執行處證明書、109年3月31日新北院賢109司
    執助壽字第151號債權憑證在卷可稽（見本院卷41至55頁）
    ，且經本院調閱新北地院109年度司執助字第151號案卷查明
    無訛，難認抗告人因停止系爭執行程序尚受有上開損害。從
    而，抗告人抗告意旨指摘原裁定不當，求予廢棄，為無理由
    ，應予駁回。
四、據上論結，本件抗告為無理由。爰裁定如主文。
中　　華　　民　　國　　109 　年　　10　　月　　28　　日
                  民事第七庭
                      審判長法  官  李昆霖
                            法  官  林翠華
                            法  官  王育珍
正本係照原本作成。
不得再抗告。
中　　華　　民　　國　　109 　年　　10　　月　　28　　日

                            書記官  張郁琳